【裁判字號】    98,易,4196
【裁判日期】    990120
【裁判案由】    竊盜
【裁判全文】
臺灣臺中地方法院刑事判決          98年度易字第4196號
公  訴  人  臺灣臺中地方法院檢察署檢察官
被      告  乙○○
上列被告因竊盜等案件，經檢察官提起公訴（98年度偵字第2889
5號），本院依法獨任進行審判程序判決如下：
    主  文
乙○○竊盜，累犯，處有期徒刑月，如易科罰金，以新臺幣壹
仟元折算壹日；又竊盜，累犯，處有期徒刑月，如易科罰金，
以新臺幣壹仟元折算壹日；又竊盜，累犯，處有期徒刑月，如
易科罰金，以新臺幣壹仟元折算壹日；又竊盜，累犯，處有期徒
刑月，如易科罰金，以新臺幣壹仟元折算壹日；又竊盜，累犯
，處有期徒刑月，如易科罰金，以新臺幣壹仟元折算壹日；應
執行有期徒刑拾月，如易科罰金，以新臺幣壹仟元折算壹日。
    事  實
一、乙○○素行不佳，前曾犯竊盜非行、竊盜、偽造文書等罪，
    其中於民國（下同）91年間因竊盜案件，經本院以91年度豐
    簡字第249號判決，判處拘役50日；再於92年間因竊盜案件
    ，經本院以92年度豐簡字第570號判決判處有期徒刑3月確定
    ，並於93年2月3日易科罰金執行完畢；復於94年間因偽造文
    書罪經本院判刑1年2月確定，於94年間因竊盜案件，經本院
    以94年度易字第933號判決處有期徒刑6月，並經台灣高等法
    院台中分院上訴駁回確定；嗣經中華民國九十六年罪犯減刑
    條例適用，減刑為有期徒刑7月及3月，併與所另犯之偽造文
    書罪刑，更定應執行刑為有期徒刑9月，於96年9月22日因縮
    短刑期執行完畢，詎仍不知悔改。乙○○因無錢花用，竟分
    別基於意圖為自己不法所有之犯意，而為下列之犯行：(1)、
    於98年10月8日早上8時許，在臺中市北屯區兒童公園內，見
    丁○○專心於運動而疏於注意之際，徒手竊取其放置於兒童
    公園的運動場旁之零錢包1個（內含現金新台幣（下同）800
    元，健保卡、身份證、郵局提款卡、自用小客車駕照各1張
    ），竊得後，隨即將現金花用殆盡，而前開證件，則置放於
    其位於臺中市○○○路的租屋處房間內。(2)、於98年10月15
    日晚上21時許，在臺中市○區○○路與電台街口之體育大學
    籃球場，趁甲○○在打籃球，疏未注意時，徒手竊取其放置
    在籃球場外之休息區之黑色手提包，皮包內有現金2800元、
    3張信用卡，3張金融卡、身分證、健保卡、汽機車駕照、NO
    KIA手機2支、手錶1只等物，迅將現金花費殆盡，手錶放置
    在機車之置物箱內，其餘手機和其他證件則丟棄於不詳處所
    。(3)、於98年11月16日晚上19時許，在臺中市○區○○路與
    電台街口之體育大學籃球場，趁己○○在打籃球，疏未注意
    時，徒手竊取其放置在籃球場外之休息區之黑色皮夾，皮夾
    內有現金600元、金融卡、身分證、健保卡、機車駕照、悠
    遊卡各1張、學生證2張等物，迅將現金花費殆盡，其餘證件
    則放置在機車的置物箱內。(4)、於98年11月25日晚上18時30
    分許，在臺中市○區○○路與電台街口之體育大學籃球場，
    趁丙○○在打籃球，疏未注意時，徒手竊取其放置在籃球場
    外之休息區之黑色背包，背包內有金融卡、機車行照各1張
    、鑰匙1串，並將前開證件則放置在臺中市○○○路租屋處
    內。(5)、於98年12月6日晚上19時50分許，在臺中市○區○○路與電台街口之體育大學籃球場，趁戊○○在打籃球，疏
    未注意時，徒手竊取其放置在籃球場外之休息區之黑色包包
    ，背包內有現金152元、手機1只。乙○○於前開體育大學竊
    取戊○○前開財物之際，因形跡可疑，遭警盤查，並當場查
    獲前情，並扣得戊○○之財物，另因乙○○之供述，並在其
    位於臺中市○○○路之住處，起出前開被害人丁○○、丙○○、甲○○、己○○等人所失竊之物，而查悉上情。
二、案經臺中市警察局第2分局報請臺灣臺中地方法院檢察署檢
    察官偵查起訴。
    理  由
一、按除簡式審判程序、簡易程序及刑事訴訟法第三百七十六條
    第一款、第二款（第一款：最重本刑為三年以下有期徒刑、
    拘役或專科罰金之罪。第二款：刑法第三百二十條、第三百
    二十一條之竊盜罪。）所列之罪之案件外，第一審應行合議
    審判，刑事訴訟法第二百八十四條之一修正條文定有明文。
    本件被告所犯係屬刑事訴訟法第三百七十六條第二款所列之
    竊盜罪，依法獨任進行審理程序，合先敘明。
二、按現行刑事訴訟法為保障被告之反對詰問權，排除具有虛偽
    危險性之傳聞證據，以求實體真實之發見，於該法第一百五
    十九條第一項明定被告以外之人於審判外之言詞或書面陳述
    ，除法律有規定者外，不得作為證據。而刑事訴訟法第一百
    五十九條之一至一百五十九條之四有傳聞法則之例外規定，
    且被告以外之人於審判外之陳述，雖不符前四條之規定，而
    經當事人於審判程序同意作為證據，法院審酌該言詞陳述或
    書面陳述作成時之情況，認為適當者，亦得為證據；當事人
    、代理人或辯護人於法院調查證據時，知有第一百五十九條
    第一項不得為證據之情形，而未於言詞辯論終結前聲明異議
    者，視為有前項之同意，刑事訴訟法第一百五十九條之五定
    有明文。其立法意旨在於傳聞證據未經當事人之反對詰問予
    以核實，原則上先予排除。惟若當事人已放棄反對詰問權，
    於審判程序中表明同意該等傳聞證據可作為證據；或於言詞
    辯論終結前未聲明異議，基於尊重當事人對傳聞證據之處分
    權，及證據資料愈豐富，愈有助於真實發見之理念，且強化
    言詞辯論主義，使訴訟程序得以順暢進行，上開傳聞證據亦
    均具有證據能力。本件檢察官、被告並未就本院以下所引用
    被告以外之人於審判外之陳述有所爭執，且迄於言詞辯論終
    結前，均未主張有刑事訴訟法第一百五十九條第一項不得為
    證據之情形，是應認已同意作為證據，且經本院審酌後，認
    無不適當之情形，應認均有證據能力，合先敘明。
三、訊據被告乙○○對於上揭事實坦承不諱，核與被害人丁○○
    、甲○○、己○○、丙○○、戊○○於警詢時指述之情節大
    致相符，並有扣押物品目錄表、贓物認領保管單在卷可資佐
    證，足認被告乙○○自白，核與事實相符，堪予採信，事證
    至臻明確，被告乙○○犯行均洵堪認定。
四、核被告乙○○所為，均係犯刑法第320條第1項之竊盜罪。被
    告所犯上開5罪，犯意各別，犯罪構成要件不同，均應予分
    論併罰。被告乙○○前曾於91年間因竊盜案件，經本院以91
    年度豐簡字第249號判決，判處拘役50日；再於92年間因竊
    盜案件，經本院以92年度豐簡字第570號判決判處有期徒刑3
    月確定，並於93年2月3日易科罰金執行完畢；復於94年間因
    偽造文書罪經本院判刑1年2月確定，於94年間因竊盜案件，
    經本院以94年度易字第933號判決處有期徒刑6月，並經台灣
    高等法院台中分院上訴駁回確定；嗣經中華民國九十六年罪
    犯減刑條例適用，減刑為有期徒刑7月及3月，併與所另犯之
    偽造文書罪刑，更定應執行刑為有期徒刑9月，於96年9月22
    日因縮短刑期執行完畢，此有台灣台中地方法院檢察署刑案
    資料查註紀錄表一份在卷可按，五年以內再故意犯本件有期
    徒刑以上之罪，均為累犯，均應依刑法第四十七條第一項規
    定加重其刑。爰審酌被告乙○○不思以正當方式賺取財富，
    為圖一己私利而竊取他人財物，暨其犯罪之動機、目的、手
    段、品行不佳，詳如前述，此有台灣台中地方法院檢察署刑
    案資料查註紀錄表一份在卷可按、所生危害及犯罪後坦認罪
    愆，頗具悔意，犯罪後迄今仍未與被害人丁○○、甲○○、
    己○○、丙○○、戊○○達成民事和解等一切情狀，分別量
    處如主文所示之刑，並均諭知易科罰金之折算標準，暨定其
    應執行刑，並按「裁判確定前犯數罪者，併合處罰之」；「
    數罪併罰，有二裁判以上者，依刑法第51條之規定，定其應
    執行之刑」，刑法第50條、第53條分別定有明文。另按「犯
    最重本刑為5年以下有期徒刑以下之刑之罪，而受6個月以下
    有期徒刑或拘役之宣告者，得以新臺幣1千元、2千元或3千
    元折算1日，易科罰金。但確因不執行所宣告之刑，難收矯
    正之效，或難以維持法秩序者，不在此限。前項規定於數罪
    併罰，其應執行之刑未逾6月者，亦適用之。」，亦為刑法
    第41條所明定。再按司法院大法官會議釋字第662號解釋謂
    ：「中華民國九十四年二月二日修正公布之現行刑法第四十
    一條第二項，關於數罪併罰，數宣告刑均得易科罰金，而定
    應執行之刑逾六個月者，排除適用同條第一項得易科罰金之
    規定部分，與憲法第二十三條規定有違，並與本院釋字第三
    六六號解釋意旨不符，應自本解釋公布之日起失其效力。」
    之意旨，就其定應執行刑部分，諭知易科罰金之折算標準，
    以資懲儆。
據上論斷，應依刑事訴訟法第二百九十九條第一項前段、第二百
八十四條之一、刑法第三百二十條第一項、第四十七條第一項、
第四十一條第一項前段、第五十一條第五款、司法院大法官會議
釋字第六六二號解釋，刑法施行法第一條之一第一項、第二項前
段，判決如主文。
中    華    民    國    99    年    1     月    20    日
                          刑事第八庭法  官  洪俊誠
以上正本證明與原本無異。
如不服本判決，應於判決收受送達後10日內向本院提出上訴狀，
上訴於臺灣高等法院臺中分院（並應敘述具體上訴理由及檢附繕
本）。上訴書狀如未敘述上訴理由，應於上訴期間屆滿後20日內
補提上訴理由書於本院（均須按他造當事人之人數附具繕本）「
切勿逕送上級法院」。
                                    書記官  蕭榮峰
中    華    民    國    99    年    1     月    20    日
附錄論罪科刑實體法條文：
刑法第320條第1項（普通竊盜罪）：
意圖為自己或第三人不法之所有，而竊取他人之動產者，為竊盜
罪，處5年以下有期徒刑、拘役或5百元以下罰金。
（罰金部份業經刑法施行法第一條之一第二項前段提高30倍為新
台幣一萬五千元）
刑法施行法第一之一條（95年06月14日修正）：
中華民國九十四年一月七日刑法修正施行後，刑法分則編所定罰
金之貨幣單位為新臺幣。
九十四年一月七日刑法修正時，刑法分則編未修正之條文定有罰
金者，自九十四年一月七日刑法修正施行後，就其所定數額提高
為三十倍。但七十二年六月二十六日至九十四年一月七日新增或
修正之條文，就其所定數額提高為三倍。

司法院資訊處製作；財團法人民間司法改革基金會備份。
